【裁判字號】    94,訴,3862
【裁判日期】    950310
【裁判案由】    毒品危害防制條例
【裁判全文】
臺灣高雄地方法院刑事判決              94年度訴字第3862號
公  訴  人  臺灣高雄地方法院檢察署檢察官
被      告  乙○○
選任辯護人  洪錫鵬  律師
上列被告因違反毒品危害防制條例案件，經檢察官提起公訴（起
訴案號：臺灣高雄地方法院檢察署94年毒偵字第7603號）暨聲請
併案審理（移併案號：同上署94年毒偵字第8110號），嗣因被告
就被訴事實及併辦事實均為有罪之陳述，經審判長告知被告簡式
審判程序意旨，並聽取檢察官及被告、辯護人之意見後，本院合
議庭裁定由受命法官獨任依簡式審判程序審理、判決如下：
    主  文
乙○○連續施用第一級毒品，處有期徒刑捌月；扣案之第一級毒
品海洛因伍包（含包裝袋，伍包中之貳包合計淨重零點貳捌公克
、空包裝重零點伍捌公克；伍包中之壹包淨重壹點陸公克、空
包裝重零點肆壹公克；其餘貳包合計淨重零點柒公克、空包裝
重壹點貳柒公克）、殘留第一級毒品海洛因之夾鏈帶壹包，均沒
收銷燬之。又連續施用第二級毒品，處有期徒刑肆月；扣案之第
二級毒品甲基安非他命包（含包裝袋，合計驗前毛重零點捌捌
公克、驗後毛重零點捌伍公克）、殘留第二級毒品甲基安非他命
之電子磅秤貳具、玻璃球狀吸食器貳支均沒收銷燬之，夾鏈帶肆
拾個均沒收之。應執行有期徒刑拾月；扣案之第一級毒品海洛因
伍包（含包裝袋，伍包中之貳包合計淨重零點貳捌公克、空包裝
重零點伍捌公克；伍包中之壹包淨重壹點陸公克、空包裝重零
點肆壹公克；其餘貳包合計淨重零點柒公克、空包裝重壹點貳
柒公克）、殘留第一級毒品海洛因之夾鏈帶壹包、第二級毒品甲
基安非他命包（含包裝袋，合計驗前毛重零點捌捌公克、驗後
毛重零點捌伍公克）、殘留第二級毒品甲基安非他命之電子磅秤
貳具、玻璃球狀吸食器貳支均沒收銷燬之，夾鏈帶肆拾個均沒收
之。
    事  實
一、乙○○前於民國86年間，因違反肅清煙毒條例等案件，經本
    院86年度訴字第1468號判處定應執行有期徒刑1 年10月確定
    ，並於87年5 月1 日入監，於88年3 月25日縮短刑期假釋出
    監，嗣於89年2 月7 日縮短刑期之期滿所餘刑期內未經撤銷
    假釋，其未執行之刑，以已執行論（未構成累犯）。又其另
    於92年間，因施用毒品案件，經本院於92年3 月7 日，以92
    年度毒聲字第1323號裁定送觀察、勒戒後，因無繼續施用毒
    品之傾向，並於92年4 月21日釋放出所，嗣經臺灣高雄地方
    法院檢察署檢察官以92年度毒偵字第1183號為不起訴處分確
    定。
二、詎乙○○仍不知戒絕毒癮，明知海洛因、甲基安非命業經公
    告列為毒品危害防制條例第2 條第1 項、第2 項之第一級、
    第二級毒品，不得非法持有、施用，仍未戒除施用毒品之習
    性，於上開觀察、勒戒釋放出所後5 年內，復基於施用第一
    級毒品海洛因之概括犯意，連續自94年7 月16日晚上12時許
    起至94年9 月26日晚上11時許止，與其基於施用第二級毒品
    甲基安非他命之概括犯意，連續自94年3 月16日凌晨1 時許
    起至94年9 月27日凌晨1 時許止，均在高雄縣鳳山市○○路
    ○段108 之1 號2 樓住居處，施用上開第一、二級毒品多次
    ，並於如下時、地、方法施用上開毒品分述：
    (一)其基於施用第一級毒品海洛因之犯意，於94年8 月30日晚
      上9 時許，以海洛因粉末摻入香菸，以吸煙之施用方式，
      及基於施用第二級毒品甲基安非他命之犯意，於94年8 月
      30日晚上10時許止，以燒烤晶體吸煙之施用方式，均在高
      雄縣鳳山市○○路○段108 之1 號2 樓住居處，施用上開
      第一、二級毒品各1 次；嗣為警於94年8 月30日晚上11時
      許，在高雄市前鎮區鎮○○○○路之交岔路口處，發現其
      駕駛一部車號ＺＤ─0771號自用小客車而搭載王欽勇（王
      欽勇施用毒品案件，另案審理）徘徊在上開康定路而形跡
      可疑，經警上前盤查，並扣得其所有之第一級毒品海洛因
      3 小包（含包裝袋，包中之貳包合計淨重零點貳捌公克
      、空包裝重零點伍捌公克；包中之壹包淨重壹點陸公
      克、空包裝重零點肆壹公克）、殘留第一級毒品海洛因之
      夾鏈帶１包、第二級毒品甲基安非他命3 包（含包裝袋，
      合計驗前毛重零點捌捌公克、驗後毛重零點捌伍公克）、
      殘留第二級毒品甲基安非他命之電子磅秤2 具，嗣因其為
      上開毒品列管人口，並經其同意後採集尿液送驗結果，其
      尿液中均呈現毒品嗎啡及甲基安非他命之陽性反應，始悉
      上情【即起訴案號之同上署94年毒偵字第7603號案件起訴
      事實】。
    (二)復基於施用第一級毒品海洛因之概括犯意，連續自94年7
      月16日晚上12時許起至94年9 月26日晚上11時許止，以海
      洛因粉末摻入香菸，以吸煙之施用方式，及基於施用第二
      級毒品甲基安非他命之概括犯意，連續自94年3 月16日凌
      晨1 時許起至94年9 月27日凌晨1 時許止，以燒烤晶體吸
      煙之施用方式，均在高雄縣鳳山市○○路○段108 之1 號
      2 樓住居處，施用上開第一、二級毒品多次；嗣為警於94
      年9 月27日下午3 時20分許，在高雄縣鳳山市○○路○段
      10 8號大廈之中庭處，適遇警而形跡可疑，經警上前盤查
      ，並扣得其所有之第一級毒品海洛因2 小包（含包裝袋，
      合計淨重零點柒公克、空包裝重壹點貳柒公克）、殘留
      第二級毒品甲基安非他命之玻璃球狀吸食器2 支，及其供
      己施用毒品之空夾鏈帶40個，嗣因其為上開毒品列管人口
      ，並經其同意後採集尿液送驗結果，其尿液中均呈現毒品
      嗎啡及甲基安非他命之陽性反應，始悉上情【即併審案號
      之同上署94年毒偵字8110號案件併辦事實】。
三、案經高雄市政府警察局前鎮分局報請臺灣高雄地方法院檢察
    署檢察官偵查起訴暨移請併案審理。
    理  由
壹、程序方面
一、按除被告所犯為死刑、無期徒刑、最輕本刑為三年以上有期
    徒刑之罪或高等法院管轄第一審案件者外，於法院行準備程
    序進行中，被告先就被訴事實為有罪之陳述時，審判長得告
    知被告簡式審判程序之旨，並聽取當事人、代理人、辯護人
    及輔佐人之意見後，裁定進行簡式審判程序；且受命法官行
    準備程序，與法院或審判長有同一之權限；又簡式審判程序
    之證據調查，不受刑事訴訟法第159 條第1 項、第161 條之
    2 、第161 條之3 、第163 條之1 及第164 條至第170 條規
    定之限制，刑事訴訟法第273 條之1 第1 項、第279 條第2
    項前段、第273 條之2 分別定有明文。
二、查本件被告所犯為死刑、無期徒刑、最輕本刑為三年以上有
    期徒刑以外之罪，且非高等法院管轄第一審之案件，其於準
    備程序就前揭被訴事實為有罪之陳述，經受命法官告知簡式
    審判程序之旨，並聽取當事人之意見後，本院認無不得或不
    宜改依簡式審判程序進行之處，爰依刑事訴訟法第273 條之
    1 第1 項、第284 條之1 ，裁定本件由受命法官獨任進行簡
    式審判程序，合先敘明。
貳、實體方面
一、上揭事實，業據被告乙○○於本院94年12月30日、95年1 月
    10日準備程序，與95年1 月10日、95年2 月21日、95年3 月
    7 日審判時均供承不諱，且被告上開分別為警查獲時所採取
    之尿液，送經高雄市立凱旋醫院檢驗結果，其尿液中均呈現
    毒品嗎啡及甲基安非他命之陽性反應，此有該院94年9 月12
    日（同上署起訴案件之94年毒偵字第7603號卷第14頁）、94
    年10月11日（同上署併辦案件之94年毒偵字第8110號第20頁
    ）濫用藥物尿液檢驗報告2 紙、被告尿液採證代碼與真實姓
    名對照表2 紙、扣押物品清單2 紙、併辦案件之警卷第18頁
    扣案物照片1 紙、起訴案件之警卷第30頁至第33頁扣案物照
    片共計4 紙、同上署92年度毒偵字第1183號不起訴處分書1
    件（見同上署起訴案件之94年毒偵字第7603號卷第19頁）附
    卷可徵，並有上開第一級毒品海洛因5 包、殘留第一級毒品
    海洛因夾鏈帶1 包、第二級毒品甲基安非他命3 包、殘留第
    二級毒品甲基安非他命之電子磅秤2 具、殘留第二級毒品甲
    基安非他命之玻璃球狀吸食器2 支、空夾鏈帶40個扣案可查
    。又扣案上開第一級毒品海洛因3 小包及2 小包，分別均送
    法務部調查局鑑驗結果，確均含有海洛因成分之事實，亦有
    法務部調查局94年11月30日調科壹字第220021577 號、95年
    2 月3 日調科壹字第220022000 號鑑定通知書各1 紙在卷可
    徵。另扣案上開殘留第一級毒品海洛因夾鏈帶1 包、第二級
    毒品甲基安非他命3 包、殘留第二級毒品甲基安非他命之電
    子磅秤2 具、殘留第二級毒品甲基安非他命之玻璃球狀吸食
    器2 支，均由本院依職權送經高雄市立凱旋醫院檢驗結果，
    確均含有殘留第二級毒品甲基安非他命成分之事實，亦有高
    雄市立凱旋醫院94年12月13日之9412─116 號、117 號、11
    8 號、119 號、108 號、109 號等檢驗報告各1 紙附卷可徵
    ，足見被告之自白與事實相符，足堪採信。又被告另於92年
    間，因施用毒品案件，經本院於92年3 月7 日，以92年度毒
    聲字第1323號裁定送觀察、勒戒後，因無繼續施用毒品之傾
    向，並於92年4 月21日釋放出所，並有臺灣高雄地方法院檢
    察署檢察官92年度毒偵字第1183號不起訴處分書、臺灣高等
    法院被告前案紀錄表與同上署刑案資料查註紀錄表各1 份在
    卷可佐，足徵被告確於上開觀察、勒戒釋放出所後，5 年內
    再犯上揭毒品危害防制條例之罪而事證明確，其有上開連續
    施用第一、二級毒品之犯行，洵堪認定。
二、查海洛因、甲基安非他命係毒品危害防制條例第2 條第2 項
    第1 、2 款所明定之第一、二級毒品，不得持有、施用。(一)
    核被告乙○○所為，係犯毒品危害防制條例第10條第1 、2
    項之施用第一、二級毒品罪。(二)其施用第一、二級毒品前之
    持有毒品之低度行為，均應為施用之高度行為所吸收，不另
    論罪。(三)又被告先後施用上開第一、二級毒品之行為，時間
    緊接，且反覆為之，所犯又均係同一罪名之罪，顯係基於概
    括犯意為之，應各別依連續犯規定論以一罪，並各自加重其
    刑。(四)再被告所犯上開二罪間，犯意個別，行為互殊，應予
    分論併罰。(五)至於檢察官聲請併案審理部分【上開連續施用
    第一級毒品海洛因部分，係自94年7 月16日晚上12時許起至
    94年9 月26日晚上11時許止，與連續施用第二級毒品甲基安
    非他命部分，係自93年3 月16日凌晨1 時許起至94年9 月27
    日凌晨1 時許止之同上署94年毒偵字8110號案件併辦事實】
    ，與本件起訴事實部分【起訴事實係於94年8 月30日晚上9
    時施用第一級毒品海洛１次，與其同日晚上10時許施用第二
    級毒品甲基安非他命１次之起訴案號之同上署94年毒偵字第
    7603號案件起訴事實】間，二者具有連續犯之裁判上一罪之
    關係，已如前述，依審判不可分原則，本院自屬有權一併審
    理，併此敘明。
三、玆審酌被告前曾因施用毒品案件，經施以上開觀察、勒戒釋
    放出所後，5 年內再犯本件上揭連續施用第一、二級毒品罪
    行，足見戒毒意志不堅，毒癮非淺，未能體悟施用毒品對自
    己、家人造成之傷害及社會之負擔，自屬可議，惟念其犯後
    坦承犯行，犯後態度良好，並有悔改決心，且施用毒品乃自
    戕行為，未對他人造成危害，及其施用次數、時間等一切情
    狀，爰分別量處如主文所示之刑，再定其應執行之刑，以鼓
    勵有戒毒決心之被告，及時醒悟戒絕毒癮，並重新過著彩色
    的人生。
四、至於扣案第一級毒品海洛因５小包（含包裝袋，因海洛因毒
    品附著於包裝上剝離不易，應將包裝之整體視為海洛因毒品
    ，伍包中之貳包合計淨重零點貳捌公克、空包裝重零點伍捌
    公克；伍包中之壹包淨重壹點陸公克、空包裝重零點肆壹
    公克；其餘貳包合計淨重零點柒公克、空包裝重壹點貳柒
    公克）、殘留第一級毒品海洛因之夾鏈帶壹包（含包裝袋，
    因海洛因毒品附著於包裝上剝離不易，應將包裝之整體視為
    海洛因毒品）、第二級毒品甲基安非他命３包（含包裝袋，
    因甲基安非他命毒品附著於包裝上剝離不易，應將包裝之整
    體視為甲基安非他命毒品，合計驗前毛重零點捌捌公克、驗
    後毛重零點捌伍公克）、殘留第二級毒品甲基安非他命之電
    子磅秤２具（因甲基安非他命毒品附著於電子磅秤上剝離不
    易，應將其視為甲基安非他命毒品）、殘留第二級毒品甲基
    安非他命玻璃球狀吸食器２支（因甲基安非他命毒品附著於
    玻璃球狀吸食器上剝離不易，應將其視為甲基安非他命毒品
    ），均經送驗結果，確分別含有上開第一、二級毒品成分之
    事實，理由詳上所述，均應依毒品危害防制條例第18條第1
    項前段規定，不問屬於犯人與否，均沒收銷燬之。另扣案之
    夾鏈帶40個係被告所有而供己施用上開第一、二級毒品所用
    之物，業據其供述在卷，爰依刑法第38條第1 項第2 款前段
    規定宣告沒收之。至於鑑驗耗用之上開海洛因、甲基安非他
    命之毒品既已滅失，自毋庸宣告沒收銷燬之，併此敘明。
據上論斷，應依刑事訴訟法第273 條之1 第1 項、第284 條之1
、第299 條第1 項前段，毒品危害防制條例第10條第1 項、第2
項、第18條第1 項前段，刑法第11條、第56條、第38條第1 項第
2款前段、第51條第5款，判決如主文。
本案經檢察官甲○○到庭執行職務。
中    華    民    國    95    年    3    月     10    日
                  刑事第三庭  法  官  施添寶
中    華    民    國    95    年    3     月    10    日
以上正本證明與原本無異。
如不服本判決，應於收受送達後10日內向本院提出上訴書狀。
                              書記官  陳威志
附錄本案判決論罪科刑法條
毒品危害防制條例第10條
施用第一級毒品者，處六月以上五年以下有期徒刑。
施用第二級毒品者，處三年以下有期徒刑。


司法院資訊處製作；財團法人民間司法改革基金會備份。
